臺灣雲林地方法院刑事判決
110年度訴字第514號
公  訴  人  臺灣雲林地方檢察署檢察官
被      告  王淑惠



選任辯護人  廖元應律師
上列被告因違反毒品危害防制條例案件，經檢察官提起公訴（11
0年度偵字第5759號、第6423號、第6886號），被告於準備程序
進行中，就被訴事實為有罪之陳述，本院合議庭裁定由受命法官
獨任行簡式審判程序審理，判決如下：
    主  文
甲○○犯如附表一所示之罪，各處如附表一所示之刑。
扣案如附表三所示之物沒收。
    事  實
一、甲○○明知甲基安非他命係毒品危害防制條例所管制之第二
    級毒品，非經主管機關許可，不得持有、施用，於民國110
    年3月中旬某時許，先與丙○○聯繫見面後，甲○○基於幫助丙○○施用甲基安非他命之犯意，騎車搭載丙○○前往丁○○位於雲
    林縣○○市鎮○路000巷0號住處，由丁○○販賣交付甲基安非他
    命1包與丙○○，惟賒欠價金新臺幣（下同）3,000元（丁○○涉
    犯販賣第二級毒品犯行，業經本院審結）。嗣丁○○遲未收得
    價金，乃委請甲○○聯繫丙○○催討價金，甲○○乃於110年4月11
    日下午3時4分許，由甲○○持用VIVO廠牌行動電話（搭配門號
    0000000000號SIM卡1張，下稱本案行動電話）與丙○○聯繫交
    付價金事宜（對話內容詳如附表二編號１所示），丙○○口頭
    上允諾付款，但迄今仍未給付3,000元與丁○○，甲○○以此方
    式幫助丙○○施用第二級毒品甲基安非他命。
二、甲○○明知甲基安非他命為毒品危害防制條例第2條第2項第2
    款所列管之第二級毒品，並經公告屬藥事法第22條第1項第1
    款所稱之禁藥，不得非法轉讓，竟基於轉讓甲基安非他命之
    犯意，於110年4月16日晚間8時13分許，由甲○○持用本案行
    動電話與丙○○聯繫轉讓禁藥事宜（對話內容詳如附表二編號
    ２所示），於同日晚間8時13分後某時許，在丙○○位於雲林縣
    ○○鄉○○路0號住處內，將其所有甲基安非他命同意丙○○無償
    拿取，而轉讓1次施用量之禁藥甲基安非他命與丙○○。嗣為
    警持本院核發之搜索票，於110年8月10日下午3時27分許，
    在甲○○位於雲林縣○○市○○里○○路000巷00弄00號住處執行搜
    索時，當場扣得如附表三所示之物，始悉上情。
三、案經臺灣雲林地方檢察署（下稱雲林地檢署）檢察官指揮雲
    林縣警察局偵查後起訴。   
    理  由
一、被告甲○○所犯係死刑、無期徒刑、最輕本刑為3年以上有期
    徒刑以外之罪，其於準備程序就被訴事實為有罪之陳述，經
    受命法官告知簡式審判程序之旨，並聽取被告及公訴人、辯
    護人之意見後，本院認無不得或不宜改依簡式審判程序進行
    之情事，依刑事訴訟法第273條之1第1項、第284條之1規定
    ，裁定本件由受命法官獨任進行簡式審判程序，是本件之證
    據調查，依刑事訴訟法第273條之2規定，不受同法第159條
    第1項、第161條之2、第161條之3、第163條之1及第164條至
    第170條規定之限制，合先敘明。
二、認定犯罪事實所憑之證據及理由：
  ㈠按「安非他命」、「甲基安非他命」均係屬毒品危害防制條
    例第2條第2項第2款所列之第二級毒品，安非他命多為硫酸
    鹽或鹽酸鹽，可溶於水，為白色、略帶苦味之結晶，甲基安
    非他命亦多為硫酸鹽或鹽酸鹽，可溶於水，亦為白色、略帶
    苦味之似冰糖狀結晶，但使用劑量及致死劑量，仍屬有別，
    且目前國內發現者都為甲基安非他命的鹽酸鹽，國內緝獲之
    安非他命藥物，多為甲基安非他命，有行政院衛生署管制藥
    品管理局（現改制為衛生福利部食品藥物管理署）93年2月9
    日管檢字第0930001092號函、93年12月22日管檢字第093001
    2251號函闡述甚詳，可見安非他命與甲基安非他命係毒性有
    差別之第二級毒品（最高法院97年度台上字第4536號判決意
    旨）。而被告於本案幫助施用之毒品及轉讓之禁藥雖均未扣
    案可供送鑑，以資確認，惟參酌安非他命在國內取得不易，
    施用情形較少，且衡諸一般施用毒品者對於所施用之毒品究
    為「安非他命」、「甲基安非他命」，並無辨明之能力等情
    ，足認被告及下述證人於本案相關警詢、檢察官偵訊及本院
    審理中所述毒品「安非他命」應係「甲基安非他命」，應堪
    認定，合先敘明。
  ㈡上開犯罪事實，業據被告於警詢、偵查及本院審理中均坦承
    不諱（見雲林地檢署110年度偵字第5759號偵查卷㈡〈下稱偵5
    759卷㈡〉第125頁至第131頁、第147頁至第150頁；本院110年
    度訴字第514號卷㈠〈下稱本院卷㈠〉第392頁至第393頁、第401
    頁至第404頁；本院卷㈡第308頁至第309頁；本院卷㈤第16頁
    、第20頁、第24頁至第25頁），核與證人丙○○於警詢、偵查
    及本院審理中之證述（見偵5759卷㈡第29頁至第34頁、第36
    頁至第37頁、第49頁至第52頁、第55頁至第57頁；本院卷㈡
    第289頁至第307頁）、證人丁○○於警詢及偵查中之證述（見
    偵5759卷㈠第19頁至第22頁、第262頁至第263頁）情節大致
    相符，並有如附表二所示之通訊監察譯文（見偵5759卷㈠第1
    13頁至第114頁；偵5759卷㈡第125頁至第127頁、第129頁至
    第130頁）、本院110年度聲監續字第321號通訊監察書暨電
    話附表影本各1份（見雲林地檢署110年度偵字第6886號偵查
    卷㈡〈下稱偵6886卷㈡〉第119頁至第120頁）、本院110年聲搜
    字第357號搜索票1紙（見偵6886卷㈠第169頁）、雲林縣警察
    局搜索筆錄暨扣押物品目錄表各1份（見偵6886卷㈠第171頁
    至第179頁）、現場、扣案物照片4張（見雲林地檢署110年
    度偵字第6423號偵查卷〈下稱偵6423卷〉第59頁至第61頁）在
    卷可參，復有扣案之本案行動電話可佐，足認被告前揭自白
    核與事實相符，堪採為認定被告犯罪之證據。
  ㈢綜上所述，堪認被告於警詢、偵查及本院審理程序自白確有
    事實欄一所示幫助施用安非他命、事實欄二所示轉讓禁藥甲
    基安非他命之犯行，均核與事實相符，足資採信，本案事證
    均已明確，洵堪認定，應依法論科。
二、論罪科刑：
  ㈠按轉讓（包括有償及無償）毒品與代購毒品之行為性質及法
    律上評價未盡相同，前者係將自己所有或持有之毒品以移轉
    所有權之意思交付予他方，在法律評價上構成毒品危害防制
    條例第8條之轉讓毒品罪，而後者則係以幫助他人持有、施
    用、販賣或其他目的而代該他人向販賣毒品者購買毒品交付
    予他人，在法律評價上視其代他人購買毒品之目的而分別論
    以幫助持有、施用、販賣毒品罪或其他相當之罪名（最高法
    院110年度台上字第2025號判決意旨參照）。查被告就事實
    欄一部分，係搭載丙○○前往丁○○上址住處購買毒品，而價金
    及毒品之交易內容均係由丙○○自行與丁○○完成，被告並未經
    手，是因無償受他人委託，代為購買毒品交付委託人，以便
    利、助益委託人使用者，為幫助行為，矧被告僅係代丙○○尋
    找可出售毒品與丙○○之人，程度較於代購行為更屬次之，依
    上開說明，被告即屬無償受他人委託，以便利、助益委託人
    施用，其所為依上開說明，應屬幫助施用，而非幫助販賣，
    亦非轉讓。又幫助犯係指幫助他人犯罪者，即以正犯犯罪為
    要件，至該正犯事後是否受刑罰執行，並不影響幫助犯之成
    立，故丙○○於該次施用甲基安非他命後，縱未遭起訴及判刑
    ，但幫助施用者之被告，仍具幫助他人犯罪之行為屬性，自
    仍應成立施用毒品之幫助犯（最高法院97年度台上字第1864
    、3148、4108號判決意旨參照）。
　㈡按甲基安非他命屬毒品危害防制條例第2條第2項第2款所稱之
    第二級毒品，依法不得持有及轉讓。又甲基安非他命雖係第
    二級毒品，但其亦屬於藥事法所稱之禁藥。而明知為禁藥而
    轉讓者，藥事法第83條亦定有處罰明文。故行為人明知為禁
    藥即甲基安非他命而轉讓與他人者，其轉讓行為同時該當於
    毒品危害防制條例第8條之轉讓毒品罪及藥事法第83條之轉
    讓禁藥罪，屬法條競合，應依重法優於輕法之法理處斷。而
    藥事法第83條轉讓禁藥之處罰（7年以下有期徒刑，得併科5
    ,000萬元以下罰金），較毒品危害防制條例第8條第2項轉讓
    第二級毒品之處罰（6月以上5年以下有期徒刑，得併科70萬
    元以下罰金）為重，是轉讓甲基安非他命之第二級毒品，除
    轉讓達一定數量，或成年人對18歲以上之未成年人為轉讓行
    為，分別依毒品危害防制條例第8條第6項、第9項規定加重
    其刑至2分之1，而應依該加重規定處罰外，均應依藥事法第
    83條之規定處罰（最高法院109年度台上大字第1089號裁定
    意旨參照）。本案被告所犯如附表一編號２所示無償轉讓甲
    基安非他命與丙○○之行為，卷內並無證據證明該甲基安非他
    命重量已達前揭加重標準，且丙○○已成年，故依法規競合，
    以重法優於輕法之法理，自應適用藥事法之規定論處。
　㈡核被告就事實欄一所為，係犯刑法第30條第1項、毒品危害防
    制條例第10條第2項之幫助施用第二級毒品罪；就事實欄二
    所為，係犯藥事法第83條第1項之轉讓禁藥罪。被告就事實
    欄一為幫助施用第二級毒品甲基安非他命而持有第二級毒品
    之低度行為，應為幫助施用之高度行為所吸收，不另論罪。
    就事實欄二所示持有甲基安非他命之行為與轉讓行為同為實
    質上一罪之階段行為，高度之轉讓行為既已依藥事法加以處
    罰，是依法律適用完整性之法理，其低度之持有甲基安非他
    命行為，自不能再行割裂適用毒品危害防制條例第11條第2
    項之持有第二級毒品罪與以處罰，是藥事法既無處罰持有禁
    藥之明文，被告就事實欄二所為持有禁藥甲基安非他命部分
    ，自無庸與以處罰。
　㈢又販賣毒品與幫助施用毒品基本事實同一，法院在不影響基
    本事實同一之基礎下，非不可變更起訴法條，對幫助施用毒
    品加以審判（最高法院99年度台上字第7743號判決意旨參照
    ），起訴意旨認被告就事實欄一所為係犯毒品危害防制條例
    第4條第2項之販賣第二級毒品罪，尚有未恰，業如前述，惟
    經公訴人當庭更正為刑法第30條第1項、毒品危害防制條例
    第10條第2項之幫助施用第二級毒品罪（見本院卷㈡第307頁
    至第308頁），故本院即無庸變更起訴法條。
  ㈣被告所犯如附表一所示之罪，犯意各別，行為互殊，應與分
    論併罰。
　㈤刑法第47條第1項規定：
　⒈法院於審酌被告是否適用累犯規定而加重其刑時，訴訟程序
    上應先由檢察官就前階段被告構成累犯之事實，以及後階段
    應加重其刑之事項，主張並具體指出證明方法後，法院才需
    進行調查與辯論程序，而作為是否加重其刑之裁判基礎。前
    階段構成累犯事實為檢察官之實質舉證責任，後階段加重量
    刑事項為檢察官之說明責任，均應由檢察官分別負主張及具
    體指出證明方法之責。倘檢察官未主張或具體指出證明方法
    時，可認檢察官並不認為被告構成累犯或有加重其刑與以延
    長矯正其惡性此一特別預防之必要（最高法院110年度台上
    大字第5660號裁定意旨參照）。
　⒉本案起訴書雖於犯罪事實欄主張被告構成累犯，惟於證據並
    所犯法條欄等其他部分或本案檢察官蒞庭時，均未記載或請
    求依刑法累犯規定對被告加重其刑之旨；另就本案有無司法
    院大法官釋字第775號解釋意旨所示，依個案情節應量處最
    低法定刑，若依累犯規定加重其刑則有違罪刑相當原則，又
    無法適用刑法第59條酌量減輕其刑規定之情形，公訴意旨亦
    未有所說明，本院參酌上揭司法院大法官解釋及最高法院裁
    定意旨，復審酌本案情節及卷內證據資料，認尚難對被告論
    以累犯，並依累犯規定加重其刑，本院僅將被告之前科紀錄
    列入刑法第57條第5款「犯罪行為人之品行」之量刑審酌事
    由，附此敘明。　　
　㈥又被告就事實欄一所為之幫助施用第二級毒品罪，為幫助犯
    ，本院衡其犯罪情節較正犯為輕，應依刑法第30條第2項規
    定，按正犯之刑減輕之。
　㈦按行為人轉讓同屬禁藥之第二級毒品甲基安非他命（未達法
    定應加重其刑之一定數量）與成年人（非孕婦），依重法優
    於輕法之原則，則較重之藥事法第83條第1項轉讓禁藥論處
    ，如行為人於偵查及歷次審判中均自白，仍應適用毒品危害
    防制條例第17條第2項規定減輕其刑（最高法院刑事大法庭1
    09年度台上大字第4243號裁定意旨參照）。查被告就事實欄
    二所示轉讓甲基安非他命之事實，於偵查及本院審理中均自
    白犯行，而甲基安非他命除為毒品危害防制條例第2條第2項
    第2款所列管之第二級毒品外，同屬藥事法第22條第1項第1
    款所列管之禁藥，是被告上開所為亦屬藥事法第83條第1項
    之轉讓禁藥罪所規範之事實，被告就事實欄二之轉讓禁藥罪
    部分，應依毒品危害防制條例第17條第2項規定，減輕其刑
    。
  ㈧爰審酌甲基安非他命經列管為第二級毒品及禁藥，服用後可
    能導致心悸、血壓上升、不安、眩昏、失眠、運動困難等症
    狀，進而產生易怒、具攻擊性、迷幻、恐懼、自我傷害、痙
    攣，甚至昏迷、死亡等現象，而具高度之濫用性及社會危害
    性。詎被告竟無視於毒品氾濫對國人身心健康與社會治安將
    產生極大負面影響，被告僅因與丙○○為朋友關係，以轉讓與
    他人施用及幫助他人施用之方式，使甲基安非他命擴散於社
    會，誠值非難；惟念被告毒品擴散對象之人數僅有1人，犯
    罪情節尚非嚴重；另參酌被告就前開犯行迭於偵查及本院審
    理時就所犯罪名供認無隱之犯後態度。兼衡被告涉犯本案犯
    罪動機、目的、手段，暨被告自陳高中肄業之智識程度，入
    監前擔任清潔工，月收入21,500元，離婚，與前配偶育有1
    名未成年子女，入監前與母親同住之家庭經濟生活狀況（參
    被告警詢筆錄之受詢問人職業、教育程度及家庭經濟狀況欄
    ；本院卷㈤第26頁至第27頁被告於本院審理程序中之供述）
    ，且被告前有施用毒品、竊盜、偽造文書、販賣毒品等前案
    紀錄，有臺灣高等法院被告前案紀錄表1份（見本院卷㈠第41
    頁至第64頁）在卷可考，素行非佳等一切情狀，分別量處如
    主文所示之刑，並就附表一編號１所示之罪刑，諭知易科罰
    金之折算標準。
三、沒收之諭知：　
　㈠按沒收，除有特別規定者外，於裁判時併宣告之；違禁物或
    專科沒收之物得單獨宣告沒收；宣告多數沒收者，併執行之
    ，刑法第40條第1項、第2項、第40條之2第1項分別定有明文
    。沒收修法於修正總說明以及相關修正條文立法理由中一再
    闡釋「沒收為具獨立性之法律效果，此次沒收體制之修正，
    與現行法將沒收列為從刑之立法體例已有不同」，是原審判
    實務於一罪一罰時，將本為從刑之沒收置於各該犯罪主刑之
    下各別宣告沒收，已因上開規定修正勢需調整；此復由104
    年12月17日修正之刑法第51條所規定，數罪併罰，分別宣告
    其罪之刑，依該條各款定其應執行者，已將沒收部分予以刪
    除之旨；再由105年5月27日修正之刑事訴訟法第309條第1款
    ，亦將沒收主文特予區別記載等旨，亦可得知新法具有獨立
    效果而非從刑之沒收，已不再從屬於各罪主刑宣告之下，而
    應分別認定並獨立於主刑項下而為宣告，合先敘明。又按供
    犯罪所用之物，屬於犯罪行為人者，得沒收之，於全部或一
    部不能沒收或不宜執行沒收時，追徵其價額，刑法第38條第
    2項前段、第4項定有明文。
　㈡扣案如附表三所示之物（不含門號0000000000、0000000000
    號SIM卡各1張），為被告所有，且係供其犯本案幫助施用第
    二級毒品、轉讓禁藥犯罪所用之物，為被告於本院審理程序
    中供承明確（見本院卷㈤第24頁至第25頁），並有附表二所
    示之通訊監察譯文在卷可佐，爰依刑法第38條第2項前段之
    規定宣告沒收。至扣案之SIM卡2張（詳附表三備註欄），為
    被告所有，固據被告供稱在卷（見本院卷㈤第24頁），然審
    酌如附表二所示之通訊監察譯文並非使用扣案之SIM卡，卷
    內復無證據證明與其本案犯行有關，是上開物品應與本案無
    關，爰不予宣告沒收之。另未扣案供本案犯行所用之門號00
    00000000號SIM卡1張，依刑法第38條第2項前段規定，本應
    沒收。惟上開門號SIM卡雖無證據證明確已滅失，然客觀上
    原物沒收之可能性甚低，而門號SIM卡本身財產價值亦微，
    追徵其價額更難認有何刑法上之重要性，本院衡酌前情，依
    刑法第38條之2第2項之規定，爰不就上開門號SIM卡宣告沒
    收、追徵。
據上論斷，應依刑事訴訟法第273條之1第1項、第299條第1項前
段，藥事法第83條第1項，毒品危害防制條例第10條第2項，刑法
第11條前段、第30條第1項前段、第2項、第38條第2項前段、第4
1條第1項前段，判決如主文。
本案經檢察官乙○○提起公訴，檢察官蕭仕庸、吳淑娟到庭執行職
務。
中　　華　　民　　國　　111 　年　　5 　　月　　30　　日
                  刑事第六庭  法  官   陳韋仁
以上正本證明與原本無異。　　　　　　　　　
如不服本判決應於收受本判決後20日內向本院提出上訴書狀，上
訴書狀應敘述具體理由。上訴書狀未敘述上訴理由者，應於上訴
期間屆滿後20日內補提理由書狀於本院（均須按他造當事人之人
數附繕本）「切勿逕送上級法院」。
                              書記官   詹惠如 
中　　華　　民　　國　　111 　年　　5 　　月　　31　  日
附錄本案論罪科刑法條全文：
藥事法第83條
明知為偽藥或禁藥，而販賣、供應、調劑、運送、寄藏、牙保、
轉讓或意圖販賣而陳列者，處7年以下有期徒刑，得併科新臺幣5
千萬元以下罰金。
犯前項之罪，因而致人於死者，處7年以上有期徒刑，得併科新
臺幣1億元以下罰金；致重傷者，處3年以上12年以下有期徒刑，
得併科新臺幣7千5百萬元以下罰金。
因過失犯第1項之罪者，處2年以下有期徒刑、拘役或科新臺幣5
百萬元以下罰金。
第1項之未遂犯罰之。

毒品危害防制條例第10條
施用第一級毒品者，處6月以上5年以下有期徒刑。
施用第二級毒品者，處3年以下有期徒刑。
              
附表一：被告之犯罪事實
編號 犯罪事實 所犯罪名及宣告刑 備註 １ 所犯如事實欄一所示幫助施用第二級毒品犯行 甲○○幫助施用第二級毒品，處有期徒刑參月，如易科罰金，以新臺幣壹仟元折算壹日。 110年度偵字第5759號、第6423號、第6886號起訴書附表一編號6 ２ 所犯如事實欄二所示轉讓禁藥犯行 甲○○明知為禁藥而轉讓，處有期徒刑肆月。 110年度偵字第5759號、第6423號、第6886號起訴書附表一編號7 

附表二：通訊監察譯文
編號  時      間     通 訊 監 察 譯 文 內 容   備      考  １ 110年4月11日下午3時4分45秒 A ：0000000000（甲○○）【發話】 B ：0000000000（丙○○）【受話】 C ：丁○○ ⑴佐證事實欄一。 ⑵通訊監察譯文出處：偵5759卷㈡第125頁至第127頁。 ⑶本院110年度聲監續字第321號通訊監察書（見偵6886卷㈡第119頁至第120頁）。 　 　 　    B ：喂。 A ：姐阿。 B ：嘿。 A ：我過去找妳領錢。啊你說上一次     那個...不能聽那個阿...齁。 B ：那個不能聽...等我出院你在...。 A ：好沒關係...我過去...妳老芋仔 　  真的走了齁。 B ：走了。 A ：嘿我過去找妳領錢。妳給斌哥先     清...清...清那個...那天叫300     0的。 B ：我有跟斌哥說等我出院請錢下來     才...我有跟斌哥說了。 A ：妳有跟斌哥說了？ B ：有...我有跟他說阿，等我請錢     下來才有阿，沒有出院怎麼請錢     ？ 背景音 C（丁○○）：看怎樣啊？ A ：他說現在...。 背景音 A ：你先跟他說...。 C ：妳跟他說阿，看怎樣...。 A ：他說現在看怎樣？ B ：妳也等我出院，才有辦法請錢下     來。啊就身上沒帶甚麼錢。 A ：啊妳卡沒在身上喔。 B ：沒有啦妳空去喔？都沒有啦。 A ：欸妳老芋仔真的告我欸。管區貼     一張紙這樣。 B ：恩。 A ：妳叫他拜託一下好嗎？ B ：恩。 A ：欸妳15不是有甚麼...。 B ：現在15了喔？ A ：我知道啦，妳15有一條甚麼... 　  甚麼殘障甚麼？ B ：對啦。 A ：補助下來啦。 B ：對阿，就還沒到，我就跟妳說還     在住院欽。 A ：住幾天？ B ：我就跟妳說我手術，住3-4天，     就妳打電話那天我就入院了。 A ：禮拜五嗎？ B ：禮拜五入院的。 A ：沒有啦，要跟人說清楚，不然斌     哥當我黑白講。 B ：有啦我就有跟他說，說等我出院 　  。 A ：啊所以卡不在你這？ B ：沒有啦。 A ：嘿。 B ：沒有啦，沒有...我來醫院就沒 　  帶甚麼...帶一些東西、衣物而 　  已，做手術可以帶甚麼？ A ：恩。 B ：我有跟斌哥說。 A ：妳有跟斌哥說？阿...。 B ：有啦，我...（模糊 ）。 A ：阿甚麼時候回來？ B ：後天啦。 A ：後天喔。 B ：恩。 A ：後天確定要給人家清欸。 B ：嘿啦，妳也要讓我出院辦好欸。 A ：嘿。 B ：後天後天出院。 A ：不要讓我漏氣喔。 B ：好啦好啦。 A ：好，妳說50多少？ B ：50401。 A ：好啦好好。 B ：好啦。   ２ ①110年4月16日晚間8時13分33秒   A ：0000000000（甲○○）【發話】 B ：0000000000（丙○○）【受話】 ⑴佐證事實欄二。 ⑵通訊監察譯文出處：偵5759卷㈡第129頁至第130頁。 ⑶本院110年度聲監續字第321號通訊監察書（見偵6886卷㈡第119頁至第120頁）。    B ：喂。 A ：姐仔姐仔姐仔。 B ：嘿。 A ：等一下門不要鎖啦。 B ：好啦我知道啦。 A ：嘿啦嘿啦。 B ：甚麼時候。 A ：等一下啦，我剛剛拿到而已。 B ：好啦好啦我聽懂好啦。 A ：好掛掉啦。 B ：好啦。   ②110年4月16日晚間10時30分51秒 A ：0000000000（甲○○）【發話】 B ：0000000000（丙○○）【受話】    B ：喂嘿。 A ：姐仔...姐仔。 B ：嘿嘿妳說。 A ：姐仔。 B ：嘿妳說。 A ：我遊藝卡50、50買2張啦，我叫 　  他拍給妳。 B ：好啊，都好。 A ：都好。 A與旁邊C講話 （A ：來你拍給她，拍給姐仔。） A ：阿姐仔我跟妳說，那個甚麼...     我我先來...ㄟ妳知道盒子那裡     妳知道齁。 B ：我知道我會。 A ：妳盒子那裡啦。 B ：嘿我聽得懂啦。 A ：齁啊我先來忙喔。 B ：好我知道。 A ：啊他現在會準備...我看他現在      在準備了啦。 B ：嘿會啦，他有信用啦。 A ：遊藝卡2張喔，1張50、50這樣儲 　  值。  

附表三：扣案物
編號 扣案物品名稱 數量 備註  １ VIVO廠牌行動電話（不含其內之SIM卡） 1支 ①被告所有。 ②原插用門號0000000000號SIM卡，供幫助施用毒品及轉讓禁藥所用（現所插用門號0000000000、0000000000號SIM卡各1張則與本案無關）。 ③雲林縣警察局扣押物品目錄表（見偵6886卷㈠第179頁）